# 陈老师，您好，求助其他权益工具投资的公允价值计量问题

提问人：wangyanru~ 时间：2020-08-13 08:05:10
企业对外有一笔股权投资，持股比例7%，放在其他权益工具投资核算，7.16日被投资单位上市，那么在6.30的报表日，可不可以按首发价格对该笔投资调整公允价值？

回答人：chenyiwei
不可以。因为首发上市是资产负债表日后新出现的情况，且因为该情况的新出现导致对被投资股权的估值产生了根本变化。由于在资产负债表日尚不存在这种情况，故属于资产负债表日后非调整事项，不能据此按照首发价格来反推 630 时点上的公允价值。